# 追补确认资产损失是否应确认递延所得税资产

提问人：快枪 时间：2011-05-10 18:26:54
1 、 25 号公告：企业因以前年度实际资产损失未在税前扣除而多缴的企业所得税税款，可在追补确认年度企业所得税应纳税款中予以抵扣，不足抵扣的，向以后年度递延抵扣。假设某企业 2009 年应纳税所得额为 500 万元， 2011 年追补确认 2009 年度实际资产损失300 万元， 2009 年追补确认损失后多缴的税款 75 万元（300×25%）可在 2011 年抵扣，但 2011 年所得只有 100 万元，只能抵扣 25 万元所得税，那么未抵扣完的 50 万元是否应在 2011 年确认递延所得税资产呢？
2 、 25 号公告：企业实际资产损失发生年度扣除追补确认的损失后出现亏损的，应先调整资产损失发生年度的亏损额，再按弥补亏损的原则计算以后年度多缴的企业所得税税款，并按前款办法进行税务处理。假设 2009 年应纳税所得额为亏损 100 万元， 2011 年追补确认 2009 年度实际资产损失 300 万元,如果 2009 年已就亏损的 100 万元确认递延所得税资产 25 万元，那么在追补确认损失后，是否应调整递延所得税资产呢？调整的递延所得税资产是计入 2011 年所得税费用，还是作为会计差错调整 2009 年的所得税费用？

回答人：chenyiwei
1 、如果按照税法规定（必要时经主管税务机关确认），该 50 万元确实可以用于抵减以后年度的应纳税额的，则这部分可以用于抵减以后年度应纳税额的税项，可在预计未来很可能产生足够应纳税所得额的前提下确认递延所得税资产。 2 、如果因为追补确认以前年度的资产损失，导致税前可弥补亏损的余额发生变化，且预计未来仍将有足够的应纳税所得额用于实现调整（增加）后的可弥补亏损额所包含的税务利益的，可以相应调整与可弥补亏损相关的递延所得税资产。至于是否作为以前年度差错，需通过分析以前年度为何未及时申报该项资产损失的原因之后加以确定，不能一概而论，可参照证监会公告[2010]37号公告中所述的区分会计估计变更和前期差错更正的参考标准。